臺灣臺北地方法院刑事判決　　　　　 100年度交簡上字第76號
公　訴　人　臺灣臺北地方法院檢察署檢察官
上　訴　人
即　被　告　陳貴揚
上列上訴人因公共危險案件，不服本院臺北簡易庭100 年度北交
簡字第65號，民國100 年3 月23日第一審簡易判決（聲請簡易處
刑案號：99年度偵字第27825 號），提起上訴，本院判決如下：
    主  文
上訴駁回。
陳貴揚緩刑貳年，緩刑期間付保護管束，並應向指定之政府機關
、政府機構、行政法人、社區或其他符合公益目的之機構或團體
提供壹佰小時之義務勞務。
    事  實
一、緣陳貴揚於民國99年10月6 日上午9 時30分許，騎乘車號52
    1 －GER 號重型機車，沿臺北市萬華區○○○路由南往北方
    向行進，至桂林路底左轉至水門口時，，適陳俊吉騎乘106
    －BKP 號重型機車，沿環河南路由北往南方向行進經同一路
    口，陳貴揚機車左側車身、與陳武俊前方車頭竟發生撞擊，
    陳俊吉人車倒地，陳俊吉因而受有右足挫傷之傷害（過失傷
    害部分未據告訴）。陳貴揚見陳俊吉因車禍倒地、受有傷害
    ，竟未通知警方、或救護車前來救護，惟恐擔負責任，竟基
    於肇事逃逸之故意，自逕騎車離開現場，未留下任何聯絡方
    法。幸經路人記下車號告知陳俊吉始循線查獲。
二、案經臺北市政府警察局萬華分局報請臺灣臺北地方法院檢察
    署檢察官偵查，聲請簡易判決處刑。
    理  由
一、訊據被告陳貴揚就於前揭時地騎乘車號521 －GER 號重型機
    車，與被害人陳俊吉騎乘之車號106 －BKP 號重型機車發生
    撞擊後，雙方均人車倒地，被害人陳俊吉因而受有右足挫傷
    等傷害，而被告未救護被害人、或通知員警即離開現場等事
    實，於本院調查、審理時均自白不諱，且查：
  (一)證人陳俊吉之證詞（見偵查第11-12、38頁）；
  (二)受害人陳俊吉於案發當時即99年10月16日即臺北市立聯合醫
    院和平院區就診，經醫師診斷受有右足挫傷等傷害乙節，亦
    有同院診斷證明書（見偵查卷第31頁）在卷可稽；
  (三)道路交通事故調查報告表(一)(二)（見偵查卷第20、21頁）、道
    路交通事故現場圖（見偵查卷第17頁）、補充資料表（見偵
    查第18頁）、談話記錄表（見偵查第19頁）、車禍現場及車
    損照片（見偵查卷第25頁以下）附卷可參。
  (四)是依上開證人指述內容及卷附之各項文書、證物等補強證據
    已足資擔保被告於本院調查、審理中所為之上開任意性自白
    之真實性，按據刑事訴訟法第156 條之規定，自得據被告前
    開任意性自白及各該補強證據，採信被告任意、真實之自白
    ，認本件事證明確，被告犯行洵堪認定，應予依法論科。
二、核被告騎乘動力交通工具汽車肇事，致告訴人受傷後逃逸之
    行為，係犯刑法第185 條之4 之駕駛動力交通工具肇事致人
    受傷逃逸罪。
三、被告陳貴揚上訴意旨略以：量行過重云云。惟查，第一審判
    決被告前開罪名，依刑事訴訟法第449 條第1 項前段、第45
    4 條第2 項，刑法第185 條之4 、第41條第1 項前段等規定
    ，處有期徒刑6 月，如易科罰金，以新臺幣1 千元折算1 日
    ，其認事用法及量刑均無不當，本件被告上訴為無理由，應
    予駁回。本院爰審酌被告甫年滿18歲，智慮尚有未週，突遇
    車禍難免驚慌，一時緊張思慮不全方出此下策，且被告事後
    態度良好，積極與被害人達成和解、賠償被害人損失，有雙
    方99年12月22日和解書（見偵查第42 頁 ）在卷可查，再於
    本院審理中業已自白犯罪、頗具悔意，念其所造成之法益損
    害甚微、且經彌補，爰審酌被告衡量告訴人之傷勢非屬嚴重
    ，且已獲得告訴人之原諒，及被告犯罪時所受之刺激、犯罪
    之手段、犯人之生活狀況、品行、智識程度等一切情狀，再
    查被告前未曾受有期徒刑以上刑之宣告，有臺灣高等法院被
    告全國前案記錄表附卷可稽，其因一時失慮，致犯本罪，且
    犯後坦承犯行，深知悔悟，本院認其經此次科刑教訓後，當
    益知警惕，應無再犯之虞，因認其所受宣告之刑，以暫不執
    行為適當，併予宣告緩刑2 年，以啟自新。惟為導正被告有
    所偏差之行為，認應命被告至指定之政府機關、政府機構、
    行政法人、社區或其他符合公益目的之機構或團體提供100
    小時之義務勞務，用以體察正當生活價值與服務社會。又被
    告應執行刑法第74條第2 項第5 款所定事項（即上述義務勞
    務），故依刑法第93條第1 項第2 款規定，諭知應於緩刑期
    間付保護管束。
據上論斷，應依刑事訴訟法第455 條之1 第1 項、第3 項、第36
8 條，刑法第74條第1 項第1 款、第2 項第5 款、第93條第1 項
第2 款，判決如主文。
本案經檢察官劉俊良到庭執行職務
中    華    民    國  100     年    5     月    30    日
                  刑事第二十庭審判長法  官  郭惠玲
                                    法  官  柯姿佐
                                    法  官  呂政燁
以上正本證明與原本無異。
本判決不得上訴。
                                    書記官  江虹儀
中    華    民    國  100     年    5     月    30    日
附錄本案論罪科刑法條全文：
中華民國刑法第185條之4（肇事遺棄罪）
駕駛動力交通工具肇事，致人死傷而逃逸者，處6 月以上5 年以
下有期徒刑。